【裁判字號】    99,交簡上,17
【裁判日期】    990426
【裁判案由】    過失傷害
【裁判全文】
臺灣嘉義地方法院刑事判決            99年度交簡上字第17號
上  訴  人  臺灣嘉義地方法院檢察署檢察官
被      告  乙○○
上列上訴人因被告過失傷害案件，不服本院嘉義簡易庭98年度嘉
交簡字第1112號民國99年2 月12日第一審判決（聲請簡易判決處
刑書案號：臺灣嘉義地方法院檢察署98年度偵字第7964 號 ），
提起上訴，本院管轄之第二審合議庭判決如下：
    主  文
上訴駁回。
    犯 罪 事 實
一、乙○○於民國98年5 月16日下午1 時50分許，駕駛車牌號碼
    3876-LF號自用小客車沿嘉義縣新港鄉○○村○○○○○路由
    北往南方向行駛，途經台37線公路5公里之交岔路口時，本
    應注意遵守燈光號誌及車前狀況，隨時採取必要之安全措施
    ，而按當時天候為晴、光線充足、道路為乾燥、無缺陷、無
    障礙之直線柏油道路，視距應尚良好，顯無不能注意之情形
    ，詎竟疏未遵守紅燈號誌應停止及注意車前狀況，適有甲○
    ○駕駛車牌號碼J7-2581號自用小客車沿166線公路由東往西
    方向行駛行經該交岔路口，乙○○發覺時已避煞不及，乙○
    ○所駕駛之自用小客車之前車頭撞及甲○○所駕駛自用小客
    車之右側車身，因而致甲○○受有右側肩部肱骨骨折、顏面
    撕裂傷（傷口長度為八公分）之傷害，乙○○於肇事後，停
    留現場待司法警察到場處理，並於司法警察未知悉肇事者為
    何人前，主動向前往現場處理之警員承認為其駕車肇事，而
    自首接受裁判。
二、案經甲○○訴由嘉義縣警察局民雄分局報告臺灣嘉義地方法
    院檢察署檢察官偵查後聲請以簡易判決處刑。
    理  由
一、證據能力部分：
    按被告以外之人於審判外之陳述，雖不符刑事訴訟法第159
    條之1 至第159 條之4 之規定，而經當事人於審判程序同意
    作為證據，法院審酌該言詞陳述或書面陳述作成時之情況，
    認為適當者，亦得為證據；當事人、代理人或辯護人於法院
    調查證據時，知有第159 條第1 項不得為證據之情形，而未
    於言詞辯論終結前聲明異議者，視為有前項之同意，刑事訴
    訟法第159 條之5 定有明文。查本案所引用之被告以外之人
    審判外之言詞或書面陳述，被告乙○○及檢察官於本院審理
    時，知有第159 條第1 項不得為證據之情形，而未於言詞辯
    論終結前聲明異議，本院審酌該等言詞陳述及書面陳述作成
    之情況，未見有何不適當之情形，故依前開規定，均應有證
    據能力。
二、訊據被告就上開犯罪事實坦承不諱，核與證人即告訴人甲○
    ○於警詢之證述相符，復有嘉義縣警察局民雄分局道路交通
    事故調查報告表(一)、(二)、道路交通事故現場圖、嘉義長庚紀
    念醫院診斷證明書、現場及車損照片、道路交通事故肇事人
    自首情形紀錄表、臺灣省嘉雲區車輛行車事故鑑定委員會函
    在卷可稽，足認被告之自白與事實相符，應堪採信。從而，
    本件事證明確，被告之犯行堪予認定，應依法論科。
三、核被告所為，係犯刑法第284 條第1 項過失傷害罪。被告在
    肇事後於有偵查權限之司法警察機關尚不知何人犯罪前，即
    主動向據報到場處理之嘉義縣警察局交通隊警員坦承肇事，
    有自首情形紀錄表附卷可稽，故合於自首之要件，爰依刑法
    第62條前段減輕其刑。
四、檢察官上訴意旨略以：告訴人所受之傷害屬重傷與否及被告
    之過失程度為何，原審未予審酌等語。惟查：
（一）告訴人所受之傷勢為右側肩部肱骨骨折、顏面撕裂傷（傷
      口長度為8 公分）之傷害，有其診斷證明書在卷可查（見
      警卷第20頁），告訴人於本院審理時亦自稱：伊受傷之後
      遺症為右眉上方有明顯可見之傷疤，右手每天都痛，很不
      方便，但沒有殘障給付等語（見本院卷第36頁），並有其
      右眉傷疤照片在卷可稽（見本院卷第38頁），此外並無其
      他證據提出可證其所受係屬刑法第10條第4 項所規定之重
      傷，故難認檢察官此部分上訴為有理由。
（二）又被告因未注意號誌，直至撞擊後才煞車等情，業經其供
      述明確（見原審卷第16～17頁），而告訴人亦證述其行向
      號誌係綠燈（見警卷第3 頁、偵查卷第7 頁筆錄），足見
      被告未注意車前狀況且未遵守燈光號誌等情明確，原審認
      被告有上開之過失，並無違誤，上訴意旨誤認原審未予審
      酌，亦有未當。
五、原審認被告罪證明確，並審酌被告之過失程度，告訴人所受
    傷害程度，被告與告訴人迄今未達成和解，被告犯後態度暨
    其他一切情狀，因而適用刑事訴訟法第449 條第1 項、第
    454 條第2 項、第284 條第1 項前段、第62條前段、第41條
    第1 項前段，刑法施行法第1 條之1 第1 項、第2 項前段，
    就被告之犯行量處有期徒刑4 月，並諭知以新臺幣1,000 元
    折算1 日之易科罰金折算標準，認事用法均無不當。檢察官
    依告訴人之請求，以上開上訴意旨，求予撤銷改判，為無理
    由，應予駁回。
據上論斷，應依刑事訴訟法第455 條之1 第1 項、第3 項、第
368 條，判決如主文。
本案經檢察官曹合一到庭執行職務。
中    華    民    國    99    年    4     月    26    日
              交通法庭  審判長  法  官  蔡憲德
                                法  官  吳育霖
                                法  官  梁淑美
上列正本證明與原本無異。
本件不得上訴。
中    華    民    國    99    年    4    月    26     日
                                書記官  林金福

司法院資訊處製作；財團法人民間司法改革基金會備份。
